【裁判字號】    95,易,904
【裁判日期】    951025
【裁判案由】    竊盜
【裁判全文】
臺灣板橋地方法院刑事判決               95年度易字第904號
公  訴  人  臺灣板橋地方法院檢察署檢察官
被      告  乙○○
                    （另案於臺灣臺北監獄臺北分監執行中）
上列被告因竊盜案件，經檢察官提起公訴（95年度偵字第4059號
），本院以簡式審判程序審理，判決如下：
    主  文
乙○○連續竊盜，累犯，處有期徒刑玖月。扣案之鑰匙壹支沒收
之。
    事  實
一、乙○○前於民國87年間因竊盜案件，經本院以87年度易字第
    1317號判處有期徒刑4 月，緩刑5 年確定，嗣經本院以89年
    度撤緩字第40號裁定撤銷緩刑宣告確定，於90年12月24日入
    監執行完畢。另於91年間因竊盜案件，經本院以91年度板簡
    字第1950號判處有期徒刑6 月確定，亦已於93年8 月20日縮
    刑期滿執行完畢。詎仍不知悔改，基於意圖為自己不法所有
    之概括犯意，自95年2 月17日凌晨2 時許起至同日凌晨3 時
    許止，分別在臺北縣新莊市○○路某處之水溝邊、臺北縣土
    城市○○路○ 段148 號前、同市○○路128 巷13弄6 號前，
    均以持其所有之鑰匙1 支插入機車電門發動引擎後將機車駛
    離現場之方法，連續竊取甲○○所有車號AFH-887 號重型機
    車、丙○○所有車號FDR-121 號重型機車、莊嘉興所有車號
    AXP-583 號重型機車各1 輛，得手後將所竊得之上開機車3
    輛均藏置在其住處附近之臺北縣土城市○○路○ 段16巷底路
    旁。嗣於95年2 月17日16時40分許，乙○○前往上址藏置處
    發動並清理所竊得之機車時，當場為埋伏警員查獲，並扣得
    乙○○所有、供其實行上述竊行所用之鑰匙1 支。
二、案經甲○○、丙○○及莊嘉興訴由臺北縣政府警察局新莊分
    局報請臺灣板橋地方法院檢察署檢察官偵查起訴。本院於準
    備程序進行中，被告就被訴事實為有罪之陳述，經告知簡式
    審判程序之旨，並聽取當事人之意見後，本院合議庭裁定由
    受命法官獨任進行簡式審判程序。
    理  由
一、上揭事實，業據被告乙○○於本院審理時坦承不諱，核與告
    訴人甲○○、丙○○及莊嘉興於警詢時指訴之情節相符，並
    有查獲時起出之鑰匙1 支扣案可證，此外復有贓物認領保管
    單3 紙、查獲現場照片6 幀、車輛竊盜詳細資料畫面、車籍
    作業系統－查詢認可資料、車輛車牌失竊作業－查獲車輛認
    可資料及車輛尋獲電腦輸入單各2 件附卷可稽，足認被告之
    自白確與事實相符，而值採信。綜上，本案事證已臻明確，
    被告犯行足堪認定，應依法論科。
二、被告行為後，刑法於94年2 月2 日修正公布，95年7 月1 日
    施行，修正後刑法第2 條第1 項規定：「行為後法律有變更
    者，適用行為時之法律。但行為後之法律有利於行為人者，
    適用最有利於行為人之法律。」係規範行為後法律變更所生
    新舊法律比較適用之準據法，於新法施行後，應適用修正後
    刑法第2 條第1 項之規定，為「從舊從輕」之比較。又法律
    變更之比較適用，比較時應就罪刑有關之共犯、未遂犯、想
    像競合犯、牽連犯、連續犯、結合犯，以及累犯加重、自首
    減輕暨其他法定加減（如身分加減）與加減例等一切情形，
    綜其全部罪刑之結果而為比較；且就比較之結果，須為整體
    之適用，不能割裂分別適用各該有利於行為人之法律，此即
    法律變更之比較適用所應遵守之「罪刑綜合比較原則」及「
    擇用整體性原則」（最高法院24年上字第4634號判例、27年
    上字第2615號判例、95年第8 次刑事庭會議決議參照）。經
    查：
（一）被告行為後，修正後之刑法已刪除第56條連續犯之規定。
      本件被告先後實施3 次竊盜行為，係基於概括犯意反覆為
      之（詳下述），依修正前刑法第56條連續犯之規定，應論
      以一罪，並加重其刑；而修正後之刑法既已刪除連續犯之
      規定，則所犯各罪，應依數罪併罰之規定分論併罰。比較
      新舊法結果，此部分以被告行為時之舊法規定較有於被告
      。
（二）關於累犯之成立，修正前刑法第47條規定：「受有期徒刑
      之執行完畢，或受無期徒或有期徒刑一部之執行而赦免後
      ，5 年以內再犯有期徒刑以上之罪者，為累犯，加重本刑
      至二分之一。」修正前刑法第49條規定：「累犯之規定，
      於前所犯罪依軍法或於外國法院受裁判者，不適用之。」
      而修正後刑法第47條第1 項則規定：「受徒刑之執行完畢
      ，或一部之執行而赦免後，5 年以內故意再犯有期徒刑以
      上之罪者，為累犯，加重本刑至二分之一。」修正後刑法
      第49條則規定：「累犯之規定，於前所犯罪在外國法院受
      裁判者，不適用之。」亦即，新法就累犯之成立，限縮為
      以故意再犯者為限，而排除因過失再犯罪之情形，惟擴張
      將軍法前科納入累犯之適用範圍。查本件被告曾受如事實
      欄所示之有期徒刑執行完畢，有臺灣高等法院被告前案紀
      錄表可憑，其於受有期徒刑執行完畢後，5 年以內，故意
      再犯本件有期徒刑以上之罪，不論依修正前、後之規定，
      均構成累犯。比較適用新舊法，此部分之結果並無不同。
（三）刑法第320 條第1 項之法定刑含有罰金。而95年6 月14日
      修正公布、同年7 月1 日施行之刑法施行法增訂第1 條之
      1 規定：「中華民國94年1 月7 日刑法修正施行後，刑法
      分則編所定罰金之貨幣單位為新臺幣。94年1 月7 日刑法
      修正時，刑法分則編未修正之條文定有罰金者，自94年1
      月7 日刑法修正施行後，就其所定數額提高為30倍。但72
      年6 月26日至94年1 月7 日新增或修正之條文，就其所定
      數額提高為3 倍。」另刑法第33條第5 款修正為：「主刑
      之種類如下：五、罰金：新臺幣1 千元以上，以百元計算
      之。」而依被告行為時之刑罰法律，罰金係以銀元為單位
      ，並依罰金罰鍰提高標準條例第1 條前段規定之提高倍數
      10倍及修正前刑法第33條第5 款規定之罰金最低額1 元計
      算。是比較修正前、後之法律規定，罰金最高額經換算後
      之結果並無二致，惟就罰金最低額部分，依新法規定為新
      臺幣1 千元，依舊法規定則為銀元1 元（即新臺幣3 元）
      。因此，比較上述修正前、後之刑罰法律，以被告行為時
      關於科處罰金刑之法律較有利於被告。
（四）經綜合全部罪刑而為比較結果，本件涉及新舊法比較適用
      者，新法之規定非有利於被告，揆諸上揭說明，就涉及新
      舊法比較適用事項，應依刑法第2 條第1 項前段，一體適
      用被告行為時之舊法規定。又從刑附屬於主刑，除法律有
      特別規定者外，依主刑所適用之法律（最高法院95年第8
      次刑事庭會議決議參照），查刑法第38條亦有修正，是本
      案依該條所為之沒收，應一體適用主刑所適用之舊法規定
      ，合先敘明。
三、核被告所為，係犯刑法第320 條第1 項之竊盜罪。其先後3
    次竊盜行為，時間緊接，手法相同，均觸犯構成要件相同之
    罪，顯係基於概括犯意反覆為之，應依修正前刑法第56條連
    續犯之規定論以一罪，並加重其刑。又被告前於87年間因竊
    盜案件，經本院以87年度易字第1317號判處有期徒刑4 月，
    緩刑5 年確定，嗣經本院以89年度撤緩字第40號裁定撤銷緩
    刑宣告確定，於90年12月24日執行完畢。另於91年間因竊盜
    案件，經本院以91年度板簡字第1950號判處有期徒刑6 月確
    定，亦已於93年8 月20日縮刑期滿執行完畢等情，有臺灣高
    等法院被告前案紀錄表附卷可稽，其於有期徒刑執行完畢後
    5 年以內，再犯本件有期徒刑以上之罪，為累犯，應依修正
    前刑法第47條規定，遞加重其刑。爰審酌被告素行不佳，仍
    不思惕勵自省，竟利用深夜連續行竊機車，惡性不輕，惟行
    竊之手段係持其所有之鑰匙發動機車引擎，尚屬平和，兼衡
    所竊財物之價值、對告訴人所生損害及犯後之初飾詞卸責，
    最終尚知坦承犯行等一切情狀，量處如主文所示之刑，以示
    懲儆。扣案之鑰匙1 支，為被告所有，供其實行本件犯罪所
    用之物，此據被告供承在卷，爰依修正前刑法第38條第1 項
    第2 款規定宣告沒收之。
據上論斷，應依刑事訴訟法第273 條之1 第1 項、第299 條第1
項前段，刑法第2 條第1 項前段、第320 條第1 項、修正前刑法
第56條、修正前刑法第47條、修正前刑法第38條第1 項第2 款，
罰金罰鍰提高標準條例第1 條前段，判決如主文。
本案經檢察官沈志成到庭執行職務。
中    華    民    國    95    年    10    月    25    日
                  刑事第十五庭  法  官  朱嘉川
以上正本證明與原本無異。
如不服本判決，應於判決送達後10日內，向本院提出上訴狀。
中    華    民    國    95    年    10    月    25    日
                                書記官  田世杰
附錄本案論罪科刑法條全文：
中華民國刑法第320 條：
意圖為自己或第三人不法之所有，而竊取他人之動產者，為竊盜
罪，處5 年以下有期徒刑、拘役或500 元以下罰金。
意圖為自己或第三人不法之利益，而竊佔他人之不動產者，依前
項之規定處斷。
前二項之未遂犯罰之。


司法院資訊處製作；財團法人民間司法改革基金會備份。
